# 有没有人研究资产减值测试的？

提问人：屡败屡战 时间：2010-03-02 08:45:08
现在正在研究资产减值测试，感觉疑惑比较多。 资产组的认定，很多同事都认为一条流水线就能认定为一个资产组（假定一个企业只有一条流水线）。一条流水线是能单独形成现金流入么？是否要和相关的房屋和土地相配套，同时，是否考虑总部资产的分摊（不考虑商誉和无形资产）？ 如果资产组中房屋和土地存在活跃的市场，可以获取市场参照价格，并且有证据表明没有减值因素，那么，是否还要和流水线一起组成资产组进行现金流折现测试？ 目前很多做法就是针对单独流水线或者设备进行减值测试，甚至看见有些评估报告将整个生产设备分为有二手市场价和无二手市场价，而不管这个设备是否是生产工艺中密不可分。
各位同仁有没有什么课件或者讲义可以参考一下。

回答人：chenyiwei
回复 楼主 屡败屡战 的帖子就资产组而言，应当包含生产线占用的土地、房屋建筑物和分摊的商誉和总部资产在内。 资产组的可收回金额应当偏重于对其未来使用所产生的现金流量的估计。不能把资产组内各组成项目的市价之和作为资产组的可收回金额。只是在确认减值损失后分摊到单项资产时，才考虑单项资产的对外销售价格。 需要特别注意的是：重置成本法不适用于以资产减值测试为目的的评估。

回答人：chenyiwei
回复 报纸 屡败屡战 的帖子确实存在一个企业整体上只有一个资产组的情形。因为准则定义的资产组是“指企业可以认定的最小资产组合，其产生的现金流入应当基本上独立于其他资产或者资产组产生的现金流入”，因此对于功能单一的企业，确实可能只能整个归为一个资产组。